【裁判字號】    89,簡上,60
【裁判日期】    890516
【裁判案由】    毀損
【裁判全文】
臺灣彰化地方法院刑事判決              八十九年度簡上字第六號
    上  訴  人  台灣彰化地方法院檢察署檢察官
    即  被  告  丁○○
    選任辯護人  林世祿律師
右列上訴人因被告毀損案件，不服本院八十八年度斗簡字第三三七號，中華民國八十
八年十二月十七日第一審簡易判決（八十八年度偵字第一八七八號），提起上訴，本
院管轄之第二審合議庭判決如左：
    主      文
原判決撤銷。
丁○○無罪。
    理      由
一、公訴意旨略以：被告林瑞珍於八十七年十二月卅一日雇工將其原與丙○○共有，
    位於彰化縣田中鎮○○段七十五之一地號上，丙○○所建造之小屋及圍牆一片拆
    毀，重新搭建鐵皮屋，因認被告涉有刑法第三百五十三條第一項之毀壞建築物罪
    嫌云云。
二、按刑法第三百五十三條第一項之毀壞建築物罪，其中所謂建築物係指定於土地
    ，上有屋頂周有牆壁門戶，足蔽風雨，供人起居休息出入之工作物，包括一般之
   住宅，若僅係圍牆，或僅供休息之亭，並無牆壁等設備，既不適於人們起居之
    用，即難論以建築物。而毀壞，指損壞物之重要部分，足致物喪失其效用者而言
    。又行為非出於故意，或過失者，不罰，過失行為之處罰，以有特定規定者為限
    ，刑法第十二條規定甚明。
三、公訴人認被告涉有毀壞建築物罪，無非以被告之自白及告訴人丙○○之指訴，現
    場照片為依據。訊據被告丁○○矢口否認有毀壞建築物之犯行，辯稱：七五之一
    地號分歸為其所有，而該地上並無建築物存在，僅有些水泥板圍之圍牆而已，其
    在拆除地上物亦經告訴之同意等語。查本件告訴人所指之建物於八十六年四月二
    十六日發；生火災當時上面石棉瓦屋頂因救火打破，致該建物屋頂石柏瓦已塌陷
    倒下，不成房屋，而成半毀據證人即消防局員警蕭彥清到庭結證屬實，並提出員
    警工作記錄簿影本附卷可稽，另被告於分得上開土地後欲拆除上開地上物曾託乙
    ○○，甲○○徵詢告訴人夫婦之同意，復據證人乙○○、甲○○到庭結證明確，
    則本件地上物已非建築物足以認定，揆諸上開說明，被告所辯，堪以採信。此外
    ，復查無其他積極證據，足資證明被告有何公訴人所指之故意犯行，被告犯罪尚
    屬不能證明。原審疏未詳查，遽予判處罪刑，尚有未合。公訴人上訴指摘被告未
    與告訴人和解，依告訴人聲請認原判決量刑過輕，緩刑不當，為無理由。被告上
    訴意旨指摘原判決不當，為有理由，應由本院將原判決撤銷，另為無罪判決之諭
    知。
據上論斷，應依刑事訴訟法第四百五十五條之一第一項、第三項，第三百六十九條第
一項前段、第三百六十四條、第三百零一條第一項，判決如主文。
本案經檢察官戊○○到庭執行職務。
中      華      民      國    八十九    年      五      月     十六     日
                                    台灣彰化地方法院刑事第一庭
                                        審判長法官  葉  榮  郎
                                        法      官  郭  千  黛
                                        法      官  洪  榮  謙
右正本證明與原本無異。
本件不得上訴
                                        法院書記官  吳  金  良
中      華      民      國    八十九    年      五      月    二十三    日


司法院資訊處製作；財團法人民間司法改革基金會備份。
